臺灣高等法院臺中分院刑事裁定　　　　　 96年度抗字第632號
抗　告　人
即　具保人　甲○○
受　刑　人　乙○○
上列抗告人因聲請沒入保證金案件，不服臺灣臺中地方法院中華
民國96年6月29日裁定（96年度聲字第2394號）提起抗告，本院
裁定如下：
    主  文
抗告駁回。
    理  由
一、本件抗告意旨略以：抗告人即具保人甲○○與受刑人即被告
    乙○○，經台灣台中地方法院檢察署通知應於96年6月8日下
    午3時30分開庭後，即前往該署執行科富股找承辦員報到執
    行，唯因承辦員告知有減刑條例實施，故暫緩執行，建議抗
    告人及受刑人返家等候通知，詎伊等尚未收到執行之通知，
    即已收到臺灣臺中地方法院96年度聲字第2394號沒入保證金
    之裁定，惟受刑人確於96年6月8日到案執行，尚無逃亡情事
    ，為此提起抗告，請求撤銷原裁定云云。
二、按刑事訴訟法第118條第1項規定：「具保之被告逃匿者，應
    命具保人繳納指定之保證金額，並沒入之；保證金已繳納者
    ，沒入之。」又「第118條第1項之沒入保證金，以法院之裁
    定行之。」同法第121條第1項亦有明文。申言之，具保之「
    被告」有逃匿之事實時，在偵查或執行階段，由檢察官聲請
    法院裁定沒入保證金。
三、經查，本件抗告人因受刑人即被告乙○○違反毒品危害防制
    條例案件，前經台灣台中地方法院檢察署檢察官指定保證金
    新台幣3萬元，由抗告人即具保人甲○○繳納現金後，已將
    被告停止羈押釋放。受刑人所犯上開之罪經臺灣臺中地方法
    院以95年訴字第3800號判決有期徒刑1年確定後（確定日期
    ：96年3月26日），經台灣台中地方法院檢察署檢察官按址
    合法傳喚其到案執行而未到案，且無法於96年5月24日拘提
    到案等情，有刑事被告現金保證書、台灣台中地方法院檢察
    署刑事保證金收據、台灣台中地方法院檢察署送達證書、法
    務部戶役政連結作業系統之戶籍資料、台灣台中地方法院檢
    察官拘票及96年5月24日拘提未獲報告書、台灣高等法院被
    告前案紀錄表等在卷可稽。受刑人既經合法傳喚而未到案執
    行，自屬逃匿；台灣台中地方法院檢察署因而聲請原審法院
    沒入上開保證金，原審法院准檢察官之聲請將抗告人即具保
    人所繳納之保證金新台幣3萬元裁定沒入，於法並無不合。
    抗告人抗告意旨所辯曾於96年6月8日到富股報到，因承辦員
    告知可返家等候減刑通知，並無逃匿情事云云，然未據提出
    證據證明，且遍查全卷該署並無延期通知於96年6月8日始為
    執行報到，是其所辯並無所據。
四、本院審核上開卷證，認被告顯有逃匿之事實，檢察官之聲請
    於法洵屬有據，原審法院因認應予准許，而裁定沒入具保人
    所繳納之保證金3萬元，認事用法並無不合，應予維持。具
    保人抗告意旨指摘原裁定不當，並無理由，應予駁回。
據上論斷，應依刑事訴訟法第412條，裁定如主文。
中　　華　　民　　國　　96　　年　　8　　月　　31　　日
　　　　　　刑事第七庭　  審判長法　官  林  榮  龍
　　　　　　　 　　　　　  　　 法　官　江  錫  麟
                                法　官　張  惠  立
上列正本證明與原本無異。
不得再抗告。
                                書記官  林  育  德
中　　華　　民　　國　　96　　年　　9 　　月　　3 　　日
